---
title: "Análisis de optimización"
author: "*Daniel Felipe Pérez Grajales* <br/> *Universidad Nacional de Colombia - Sede Medellín* <br/><br/> *Efraín Galvis Amaya* <br/> *Universidad Nacional de Colombia - Sede Medellín* <br/> <br/> **Profesor**: *Juan David Ospina Arango* <br/> *Universidad Nacional de Colombia - Sede Medellín* <br/> *Departamento de Ciencias de la Computación y de la Decisión* <br/> *Decisiones bajo incertidumbre (Optimización para aprendizaje de máquina)*"
date: "19 de mayo de 2021"
output:
  html_document: default
  pdf_document: default
---

```{r setup, include=FALSE}
knitr::opts_chunk$set(echo = FALSE, cache = TRUE)
library(tidyverse)
library(readr)
library(DT)
library(gganimate)

datos_regresion <- read_delim("C:/Users/ACER/Desktop/Especializacion_IA/Decisiones bajo incertidumbre/Tareas/Actividad2/Datas/datos_regresion.csv", delim = " ")

datos_logistica <- read_delim("C:/Users/ACER/Desktop/Especializacion_IA/Decisiones bajo incertidumbre/Tareas/Actividad2/Datas/datos_clasificacion.csv", delim = " ")


```

## 1. Optimizando un modelo lineal a ojo

Considere el siguiente conjunto de datos:

```{r , echo=FALSE}

datatable(datos_regresion)

```

Los datos se ven así:

```{r , echo=FALSE}
#plot(datos_regresion$x,datos_regresion$y)
plot(datos_regresion,
     # col=(clase+2),
     # pch=(clase+2),
     #ylim=c(2,4),xlim=c(-,2),
     #xaxt="n",yaxt="n",
     xlab="x",
     ylab="y",
     main="x vs y"#,
     #las=1,cex=1.5,lwd=2
     )
grid()
# legend("topleft",legend=c("Grupo 1", "Grupo 2","Grupo 3"),
#        pch=c(1,3,4),col=c(1,3,4),pt.lwd=2,pt.cex=1.8,bty="n")

```

**Objetivo**: determinar a ojo cuáles son los valores del intercepto y de la pendiente de la recta que mejor aproxime los puntos.
Para cumplir el objetivo se puede escoger un punto en el espacio de parámetros y luego graficar la recta correspondiente, como se muestra a continuación:

```{r , echo=FALSE}
par(mfrow=c(1, 2))
plot(1.9,2, 
     pch = 17, 
     col = "red",
     xlab="Intercepto",
     ylab="Pendiente",
     main="Espacio de parámetros")
plot(datos_regresion,
     # col=(clase+2),
     # pch=(clase+2),
     #ylim=c(2,4),xlim=c(-,2),
     #xaxt="n",yaxt="n",
     xlab="x",
     ylab="y",
     main="x vs y"
     )

grid()

```

Con las funciones identify() y locator() es posible seleccionar un punto en el espacio de los parámetros (en la gráfica) y luego utilizar esos puntos para trazar la recta correspondiente con la función abline().

*El procedimiento propuesto es el siguiente*:

1. Proponga un punto en el espacio de parámetros

```{r , echo=FALSE}

plot(1.9,2, 
     pch = 17, 
     col = "red",
     xlab="Intercepto",
     ylab="Pendiente",
     main="Espacio de parámetros")
grid()

```


2. Grafique la recta sobre los puntos

```{r , echo=FALSE}
plot(datos_regresion,
     # col=(clase+2),
     # pch=(clase+2),
     #ylim=c(2,4),xlim=c(-,2),
     #xaxt="n",yaxt="n",
     xlab="x",
     ylab="y",
     main="x vs y"
     )
## Busqueda manual pendiente
abline(1.5, 1.7, col = 1)
abline(1.6, 1.5, col = 3)
abline(1.7, 1.4, col = 2)

grid()

```


3. Repita los dos pasos anteriores hasta que usted se sienta satisfecho con el resultado

Se eligío este:

```{r , echo=FALSE}
plot(datos_regresion,
     # col=(clase+2),
     # pch=(clase+2),
     #ylim=c(2,4),xlim=c(-,2),
     #xaxt="n",yaxt="n",
     xlab="x",
     ylab="y",
     main="x vs y"
     )

abline(1.7, 1.4, col = 2)

grid()

```

4. Al finalizar genere un gif animado que muestre cómo evolucionó el ajuste (los paquetes caTools, animation y magick en R son opciones para hacer animaciones).

```{r , echo=FALSE}
library(ggplot2)
library(gganimate)
ggplot(datos_regresion, aes(x, y)) + 
  geom_point()+
  geom_abline(intercept = 1.5, slope =1.7, colour='#3ce41a')+
  geom_abline(intercept = 1.6, slope =1.5, colour='#271ae4')+
  geom_abline(intercept = 1.7, slope =1.4, colour='#E41A1C')+
  theme_minimal()+
  transition_layers(keep_layers = T) 

```


## 2. Optimizando un modelo de regresión logística a ojo
A continuación se propone repetir el procedimiento anterior para unos datos datos_clasificacion.csv. El objetivo es ajustar una curva logística a los datos a ojo. A continuación se muestra un ejemplo de una curva logística:


Recordemos que para la regresión logística (univariada) se tiene que
\[\begin{equation} Prob(Y=1|X=x)=\frac{1}{1+e^{-(\beta_0 + \beta_1 x)}}. \end{equation}\]
Un ejemplo de dos curvas logísticas se muestra a continuación:


```{r , echo=FALSE}
#quartz(title="Modelo Logit") # creates a quartz window with title

#plot() # plot with body size on x-axis and survival (0 or 1) on y-axis
g=glm(y~x,family=binomial,datos_logistica) # run a logistic regression model (in this case, generalized linear model with logit link). see ?glm


curve(predict(g,data.frame(x=x),type="resp"), xlab = "x", ylab = "Prob(Y=1|X=x)", col = "red",main = "Modelo logit")
grid()# draws a curve based on prediction from logistic regression model

```

```{r , echo=FALSE}
g=glm(y~x,family=binomial,datos_logistica) 
par(mfrow=c(1, 2))
plot(g$coefficients[1],g$coefficients[2], xlab = "B0", ylab = "B1", col = "green",
     main = "Espacio de parámetros",pch = 5)
grid()
curve(predict(g,data.frame(x=x),type="resp"), xlab = "x", ylab = "Prob(Y=1|X=x)", col = "green",main = "Curva logística")
# curve(predict(g,data.frame(x=x),type="resp"), col = "green", xlab = "x", ylab = "Prob(Y=1|X=x)", col = "red",main = "Curvas logísticas")
grid()
```

El procedimiento propuesto es el siguiente:

1. Divida el rango de la variable explicativa (es \(x\)) en 10 sub intervalos

```{r , echo=FALSE}

# Ploteamos los datos
plot(datos_logistica$x, 
     datos_logistica$y,
     xlab="x",
     ylab="y",
     main="x vs y")
# Segmentamos en 10 intervalos 
abline(v = (seq(0,100,10))/100)
grid()
```

segmentamos la variable x en 10 intervalos de secuencia de a 10.

2. En el centro de cada subintervalo dibuje una línea vertical cuya altura sea la tasa de ocurrencias (unos) en ese subintervarvalo. Proponga un punto en el espacio de parámetros

```{r , echo=FALSE}
# segmentamos en el dataframe
datos_logistica$cut <- cut(datos_logistica$x, seq(0,100,10)/100)
# Definimos el eje X
verticales <- (seq(0,100,10)-5)[-1]/100
# Calculamos la tasa para cada grupo 
datos_logistica <- merge(datos_logistica, as.data.frame(dplyr::group_by(datos_logistica, cut) %>% 
                                dplyr::summarise(total = sum(y),
                                                 cantidad = n(),
                                                 tasa = total/cantidad)), by = "cut")
# Creamos data frame para plotear
tasas <- datos_logistica[,c(1,6)] %>% unique
tasas$eje_x <- verticales
# Altura sea la tasa de ocurrencia
#lines(tasas$eje_x, tasas$tasa, type = "l", col = "red")

# Iteramos manualmente las tasas
tasas$al_ojo1 <- tasas$tasa
tasas$al_ojo1[6] <- 0.04
tasas$al_ojo1[9] <- 0.65
tasas$al_ojo1[10] <- 0.80
#lines(tasas$eje_x, tasas$al_ojo1, type = "l", col = "blue")

ggplot(datos_logistica, aes(x, y)) + 
  theme_minimal()+
  geom_point()+
  geom_vline(xintercept=seq(0,100,10)/100)+
  geom_point(data = tasas, aes(x = eje_x, y = tasa), size = 5, colour = "red")+
  geom_segment(data = tasas, aes(x= eje_x, xend=eje_x, y=0, yend=tasa), size = 2, colour = "red")

```

3. Grafique la curva logística sobre el gráfico anterior

```{r , echo=FALSE}

ggplot(datos_logistica, aes(x, y)) + 
  theme_minimal()+
  geom_point()+
  # geom_smooth(method = "glm", se = FALSE,formula = y~x,
  #             method.args = list(family = "binomial"), colour='#3ce41a')+
  geom_vline(xintercept=seq(0,100,10)/100)+
  geom_point(data = tasas, aes(x = eje_x, y = tasa), size = 5, colour = "red")+
  #geom_vline(data = tasas, aes(x = eje_x, y = tasa), size = 5, colour = "red")+
  geom_segment(data = tasas, aes(x= eje_x, xend=eje_x, y=0, yend=tasa), size = 2, colour = "red")+
  geom_line(data = tasas, aes(x = eje_x, y = tasa), size = 1, colour = "red")

```

4. Repita los dos pasos anteriores hasta que usted se sienta satisfecho con el resultado

```{r , echo=FALSE}

ggplot(datos_logistica, aes(x, y)) + 
  theme_minimal()+
  geom_point()+
  geom_vline(xintercept=seq(0,100,10)/100)+
  geom_point(data = tasas, aes(x = eje_x, y = tasa), size = 5, colour = "red")+
  geom_segment(data = tasas, aes(x= eje_x, xend=eje_x, y=0, yend=tasa), size = 2, colour = "red")+
  geom_line(data = tasas, aes(x = eje_x, y = tasa), size = 1, colour = "red") +
  geom_point(data = tasas, aes(x = eje_x, y = al_ojo1), size = 5, colour = "blue")+
  geom_segment(data = tasas, aes(x= eje_x, xend=eje_x, y=0, yend=al_ojo1), size = 2, colour = "blue")+
  geom_line(data = tasas, aes(x = eje_x, y = al_ojo1), size = 1, colour = "blue") +
  geom_smooth(method = "glm", se = FALSE,formula = y~x,
              method.args = list(family = "binomial"), colour='#3ce41a')

```

5. Al finalizar genere un gif animado que muestre cómo evolucionó el ajuste.

```{r , echo=FALSE}
ggplot(datos_logistica, aes(x, y)) + 
  theme_minimal()+
  geom_point()+
  geom_vline(xintercept=seq(0,100,10)/100)+
  geom_point(data = tasas, aes(x = eje_x, y = tasa), size = 5, colour = "red")+
  geom_segment(data = tasas, aes(x= eje_x, xend=eje_x, y=0, yend=tasa), size = 2, colour = "red")+
  geom_line(data = tasas, aes(x = eje_x, y = tasa), size = 1, colour = "red") +
  geom_point(data = tasas, aes(x = eje_x, y = al_ojo1), size = 5, colour = "blue")+
  geom_segment(data = tasas, aes(x= eje_x, xend=eje_x, y=0, yend=al_ojo1), size = 2, colour = "blue")+
  geom_line(data = tasas, aes(x = eje_x, y = al_ojo1), size = 1, colour = "blue") +
  geom_smooth(method = "glm", se = FALSE,formula = y~x,
              method.args = list(family = "binomial"), colour='#3ce41a')+
  transition_layers()


```



